臺灣臺南地方法院刑事判決　　　　　　　 94年度易字第826號
公　訴　人　臺灣臺南地方法院檢察署檢察官
被　　　告　甲○○
選任辯護人　蔡信泰律師
上列被告因恐嚇取財案件，經檢察官提起公訴（94年度偵字第46
66號），被告就被訴事實為有罪之陳述，本院裁定進行簡式審判
程序，判決如下：
    主  文
甲○○共同意圖為自己不法之所有，以恐嚇使人將本人之物交付
，未遂，處有期徒刑伍月，如易科罰金，以參佰元折算壹日，緩
刑貳年。
    事  實
一、甲○○於民國九十四年初獲知「二○○五年台灣燈會」將在
    台南市安平港濱舉辦，主辦單位交通部觀光局於燈會期間即
    自九十四年二月二十二日起至同年三月六日止，將在台南市
    ○○路「林默娘紀念公園」旁停車場設置「民俗街」擺設攤
    位，由「中華民俗發展與社區活動協會」得標等情，認有商
    機，乃與人合夥在上開停車場對面安億路與光洲路口覓得二
    筆私有土地，籌設「二○○五台灣燈會府城產業文化街」，
    準備在該地招商設攤，惟經台南市政府公告燈會期間不准在
    該處私設攤位，甲○○認如此將使「中華民俗發展與社區活
    動協會」獨佔商機，並認為該協會將可借此獲得鉅利，乃與
    不詳姓名綽號「阿源」之成年男子共同意圖為自己不法之所
    有，基於恐嚇取財之犯意聯絡，於九十四年二月十六日十九
    時許，在台南市○○路○段一二九號「雅加達餐廳」內，要
    求「中華民俗發展與社區活動協會」理事長乙○○以新台幣
    （下同）一百萬元彌補不能在該處設攤者之損失，經乙○○
    說明禁止設攤乃市政府之政策，與其無關，亦無能力影響政
    府政策，甲○○繼以恫嚇稱：「你們下來台南，好像我在敲
    詐你們一樣。你們說要來找我，沒有來找我卻去找別人，我
    會想不開」、「你不要把我當瘋子，你一百四十八個攤位也
    不好招，我會翻臉」、「如這場不能做，可能會弄得很熱鬧
    ，我們有相當的準備在等他，憑什麼開我們紅單，辦活動也
    不行嗎？說一句難聽的，你們是有牌的中央，我是無牌的地
    方惡霸」、「我那邊原先有一百多攤，現在剩三十幾個不怕
    死的兄弟敢來租」、「沒辦法就攤牌，要文要武都可以，搞
    下去都不好看，安平那邊你可以打聽看看，小弟下去就亂了
    」、「到哪一個角頭內一定要處理，到東門也一樣要處理，
    你也知道我們老闆是誰，你多少彌補我們，少年仔一點給他
    們，我沒有關係，我是當地，禮數要照走」等語恐嚇乙○○
    交付一百萬元，且綽號「阿源」之男子亦揚言：「若說不成
    就用綁的」等語，致乙○○心生畏懼。嗣乙○○報警處理而
    未付款，甲○○始未能得逞。
二、案經台南市警察局移送台灣台南地方法院檢察署檢察官偵查
    起訴。
    理  由
一、本件被告甲○○所犯係死刑、無期徒刑、最輕本刑為三年以
    上有期徒刑以外之罪，其於準備程序中就被訴事實為有罪之
    陳述，經法官告知簡式審判程序之旨，並聽取公訴人、被告
    及辯護人之意見後，認為適宜由受命法官獨任進行簡式審判
    程序，依刑事訴訟法第二百七十三條之一第一項規定，裁定
    由受命法官獨任進行簡式審判程序，合先敘明。
二、前揭事實，業據被告甲○○於本院審理時供承不諱，核與證
    人即被害人乙○○於警詢及偵查時證述之情節大致相符，並
    證人即陪同乙○○前去「雅加達餐廳」之高曉慧於警訊及偵
    查時證述屬實，且有被告與被害人乙○○於九十四年二月十
    六日在「雅加達餐廳」之對話錄音光碟一片及該錄音譯文一
    份、「二○○五台灣燈會府城產業文化街」宣傳單影本一紙
    等在卷可按。是被告之自白核與事實相符，堪信為真實。從
    而，本件事證明確，被告上開犯行，實堪認定。
三、核被告甲○○所為，係犯刑法第三百四十六條第三項、第一
    項之恐嚇取財未遂罪。被告已著手於恐嚇取財犯罪行為之實
    施，而未至獲取財物之結果，為未遂犯，酌依刑法第二十六
    條前段規定，減輕其刑。被告與綽號「阿源」之成年男子就
    上揭犯行，有犯意聯絡及行為分擔，皆為共同正犯。爰審酌
    被告之品行非劣，竟因燈會期間設置攤位受限，欲以恐嚇方
    式獲取金錢，犯罪之手段、目的、所生危害，及犯後尚知坦
    承犯行等一切情狀，量處如主文所示之刑，並諭知易科罰金
    之折算標準，以資懲儆。又被告前未曾受有期徒刑以上刑之
    宣告，有台灣台南地方法院檢察署刑案資料查註紀錄表及台
    灣高等法院被告前案紀錄表可按，其因一時失慮，致罹刑典
    ，經此偵審程序及刑之宣告，應知警惕，諒無再犯之虞，且
    被害人乙○○亦具狀表示不再追究，有九十四年五月十日說
    明書一份可按，本院認前開所宣告之刑，以暫不執行為適當
    ，並宣告緩刑二年，以啟自新。
據上論斷，應依刑事訴訟法第二百七十三條之一第一項、第二百
九十九條第一項前段，刑法第二十八條、第三百四十六條第三項
、第一項、第二十六條前段、第四十一條第一項前段、第七十四
條第一款，罰金罰鍰提高標準條例第一條前段、第二條，判決如
主文。
本案經檢察官丙○○到庭執行職務
中　　華　　民　　國　　94　　年　　11 　　月　　9　　日
　　　　　　　　　刑事第一庭  法　官　洪榮家
以上正本證明與原本無異。
如不服本判決，應於判決送達後10日內，向本院提出上訴狀。
                              書記官  許悉愛
中　　華　　民　　國　　94　　年　　11 　　月　　9　　日
附錄本案論罪科刑法條全文：
刑法第三百四十六條：
意圖為自己或第三人不法之所有，以恐嚇使人將本人或第三人之
物交付者，處六月以上五年以下有期徒刑，得併科一千元以下罰
金。
以前項方法得財產上不法之利益，或使第三人得之者，亦同。
前二項之未遂犯罰之。
